臺灣高等法院花蓮分院刑事判決　　　　　　　　　　　九十一年度上易字第九六號
　　上　訴　人　臺灣花蓮地方法院檢察署檢察官
　　被　　　告　甲○○
上訴人因被告贓物案件，不服臺灣花蓮地方法院九十年度易字第二九五號中華民國九
十一年三月二十九日第一審判決（起訴案號：臺灣花蓮地方法院檢察署九十年度偵字
第二九０號），提起上訴，本院判決如左：
    主  文
上訴駁回。
    理  由
一、本案經本院審理結果，認第一審以不能證明被告犯罪為由，而諭知無罪之判決，
    認事用法均無不合，並引用第一審判決書記載之之理由。
二、檢察官上訴意旨略以：原審認定被害人之手機約僅使用一年，該手機新購價格約
    為新台幣（下同）一萬元，其市場殘值何只三千元？且依經驗法則，購買中古手
    機大都在通訊行或向熟悉之友人購買，何能在路邊向不知名之人士購買？又被告
    前後所供購買手機之情形與證人林美江所證述之情形，顯有不符，證人證述之真
    實性，尚非無審酌之餘地。再被害人手機失竊處所在花蓮市○○路住處，距被告
    所供購買手機之處所吉安鄉○○路不遠，依經驗法則，竊嫌在得手後，通常不可
    能敢在附近兜售贓物，被告所辯，顯屬卸責之詞。另被告曾有侵入住宅竊盜之前
    科，本件被害人之手機，是否為被告所竊，非無詳查之必要云云。惟查在快速進
    步、不斷創新與競爭激烈之台灣行動電話市場，手機之新上市價格與中古價格，
    往往差距甚大，為求出脫中古或舊式手機，而以極低之價格出售，並非罕見，是
    不能以被告所購買之被害人手機遠低於新機價格，即認定被告有贓物之認識。又
    路邊攤販之街景，時有所見，則在路邊購買手機即非不可能；而竊嫌得手後隨即
    於附近典當或出脫，亦有所聞；難謂此即有悖一般社會實情或經驗。再被告供稱
    其所購之手機，是在花蓮市○○○路邊跟二位不詳姓名之男子，以一千五百元買
    的，我女朋友林美江有看到等語；與證人林美江所證述大約在八十九年九月初，
    在吉安鄉○○路旁，我開箱型車載甲○○去買，當時有二位年輕人在路旁以手提
    箱上面擺著大哥大之攤位，甲○○下車過去看，結果以一千元或一千五百元買了
    一支，當時甲○○沒有大哥大，之後，我有去買易付卡讓他使用等語，並無何顯
    有不符之處。此外，檢察官並未就被告是否竊取被害人手機予以起訴，此部份非
    本院審判之範圍，檢察官認有詳查之必要，似有誤會。綜上所述，並無積極證據
    足資證明被告有何故買贓物之犯行，檢察官指摘原判決不當，求予撤銷，為無理
    由，應予駁回。
三、被告經合法傳喚，無正當之理由不到庭，爰不待其陳述逕行判決。
據上論斷，應依刑事訴訟法第三百六十八條、第三百七十三條、第三百七十一條，判
決如主文。
本案經檢察官翟光軍到庭執行職務。
中       華       民       國      九十一    年    八    月     十三    日
                                審判長法官  吳  鴻  章
                                      法官  張  健  河
                                      法官  林  慶  煙
右正本證明與原本無異。
本件不得上訴。
                                    書記官  陳  萬  山
中       華       民       國      九十一    年    八    月     十三    日
